【裁判字號】    95,台上,2068
【裁判日期】    950420
【裁判案由】    違反毒品危害防制條例
【裁判全文】
最高法院刑事判決            九十五年度台上字第二０六八號
    上  訴  人  甲○○
                        山40.
                        （另案在台灣桃園監獄執行中）
上列上訴人因違反毒品危害防制條例案件，不服台灣高等法院中
華民國九十五年一月十七日第二審判決（九十四年度上訴字第三
八二四號，起訴案號：台灣桃園地方法院檢察署九十二年度偵字
第一七六０五號、同年度毒偵字第三五七一號、九十三年度偵字
第七八六九號、同年度毒偵字第一０一八、一八九四號），提起
上訴，本院判決如下：
    主  文
上訴駁回。
    理  由
按刑事訴訟法第三百七十七條規定：上訴於第三審法院，非以判
決違背法令為理由，不得為之。是提起第三審上訴，應以原判決
違背法令為理由，係屬法定要件。如果上訴理由狀並未依據卷內
訴訟資料，具體指摘原判決不適用何種法則或如何適用不當，或
所指摘原判決違法情事，顯與法律規定得為第三審上訴理由之違
法情形，不相適合時，均應認其上訴為違背法律上之程式，予以
駁回。本件原判決撤銷第一審關於上訴人甲○○部分之科刑判決
，改判仍論上訴人以共同販賣第二級毒品罪，依刑法第五十九條
酌量減輕其刑後，處有期徒刑參年陸月，並諭知扣案之第二級毒
品安非他命（毛重肆拾柒點捌陸玖公克）沒收銷燬；販賣安非他
命所得財物新台幣伍佰元（未扣案）沒收，如全部或一部不能沒
收時，以其財產抵償之。係依憑已定讞之共犯賴秀珠於檢察官偵
查中之部分自白（坦承扣案之安非他命係伊與上訴人共有）、證
人邱盈華及黃詩珊於警詢暨第一審偵、審中之證言（證明伊等共
同向上訴人及賴秀珠二人購買安非他命之經過），並參酌扣案之
帳冊、結晶性粉末等物，及行政院衛生署管制藥品管理局民國九
十二年十二月二十三日管檢字第０九二００一０四一三號檢驗成
績書（內載上開粉末經檢驗結果，均含安非他命成分等旨）等證
據資料，而為論斷，已敘明其所憑之證據及認定之理由。而以上
訴人否認販賣第二級毒品，辯稱：僅曾無償提供安非他命予邱盈
華及黃詩珊吸食，並非販賣，且扣案之安非他命非伊所有等語，
及證人邱盈華、黃詩珊另於第一審審理中改稱：上訴人未販賣安
非他命予伊二人云云，為卸責或迴護之詞，均不足採取。又以證
人邱盈華、黃詩珊之各次供述中，或謂向上訴人購買、或謂向賴
秀珠購買、或謂係向上訴人與賴秀珠購買等語，前後所述雖不甚
一致。然此應係上訴人與賴秀珠二人有同居關係，就毒品之對外
交易或交付均有參與，致邱盈華、黃詩珊二人未為精確之描述，
就其二人之各次供述參互審酌，應認係其二人共同向賴秀珠表示
購買，經賴秀珠徵得上訴人之同意後而販賣等情無訛；且該二證
人業經第一審傳喚並依法進行交互詰問，無再傳訊調查之必要。
均已依憑卷證資料，在理由內詳加指駁及說明。從形式上觀察，
原判決並無違法情形存在。上訴意旨略稱：(一)、證人邱盈華、黃
詩珊先後之證言矛盾不一，原判決竟予採信，且未依上訴人之聲
請再行傳訊調查，均屬違法；(二)、原判決引用上訴人在押於台灣
桃園看守所期間，與賴秀珠面會時之接見談話紀錄，認上訴人與
賴秀珠之間，就否認本件犯行有一定之勾串等情（見原判決第五
頁，理由貳、二之(二)）。然原審於審判期日並未提示上開接見談
話紀錄，予上訴人以辨識或辯論之機會，遽採為判決之基礎，難
謂適法；(三)、共犯賴秀珠縱有販賣安非他命予邱盈華、黃詩珊之
行為，亦與上訴人無關，原判決論上訴人為共同正犯，顯失公平
等語。惟按：(一)、證人之陳述前後不符，或因記憶淡忘、或因事
後迴護被告、或因其他事由所致，究竟何者可以採信，法院應本
其所得心證，斟酌何者與事實相符，以為取捨，非謂一有不符或
矛盾，即應認其全部證言均為不可採信。原判決對於證人邱盈華
、黃詩珊二人先後有所不符之證言，業已依據其調查證據之結果
，說明取捨之理由，核與採證法則並無違背。又查該二證人業經
第一審傳喚到庭並進行詰問程序，原審認無再為調查之必要，而
未依上訴人之聲請再行傳訊，揆諸刑事訴訟法第一百九十六條之
規定，其所踐行之訴訟程序亦無違法可言。上訴意旨任意爭執，
均不得據以提起第三審上訴。(二)、上訴人有無於在押期間，與賴
秀珠進行供詞之勾串一節，與其二人有無共同販賣安非他命之本
件待證事實，並無必要之關聯，原審亦非以上訴人於在押期間與
賴秀珠面會時之接見談話紀錄，為論罪之主要憑據，即除去該項
證據，仍應為同一事實之認定，是原審於審判期日未提示上開接
見談話紀錄，訴訟程序縱有瑕疵，惟顯然於判決無影響，依刑事
訴訟法第三百八十條之規定，仍不得執為適法之第三審上訴理由
。其餘上訴意旨經核僅係憑持自己之說詞，對於原審採證認事之
職權行使，泛指其為違法，難認已符合首揭法定之第三審上訴要
件。其上訴違背法律上之程式，應予駁回。
據上論結，應依刑事訴訟法第三百九十五條前段，判決如主文。
中    華    民    國  九十五  年    四    月   二十   日
                      最高法院刑事第六庭
                          審判長法官  林  增  福
                                法官  邵  燕  玲
                                法官  張  清  埤
                                法官  陳  世  雄
                                法官  陳  朱  貴
      本件正本證明與原本無異
                                      書  記  官
中    華    民    國  九十五  年    四    月  二十五  日
                                                Ｒ


司法院資訊處製作；財團法人民間司法改革基金會備份。
